---
title: "Trabajo Practico C.C.A."
subtitle: "GRUPO 16"
author:
- "Gustavo Chac"
- "Francisco Piccione"
- "Luciano Bustamante"
date: "21/05/2022"
output: pdf_document
header-includes: 
  - \renewcommand{\and}{\\}
toc: true
toc_depth: 3
urlcolor: blue
---

```{r setup, include=FALSE}
knitr::opts_chunk$set(echo = TRUE)
```

\newpage

# Introducción

En el presente trabajo practico simularemos una situación de la vida real de la empresa de envíos ("ElMorfi"). El trabajo consiste en abordar dos ejercicios cada uno con caracteristicas y objetivos distintos. 

Elegimos como plataforma de desarrollo RMarkdown donde desarrollaremos el codigo necesario y además lo dejaremos preparado para emitir un reporte amigable para el consumidor final (con el codigo oculto).

Para el presente trabajo utilizamos las siguientes librerias/packages:

- dplyr
- lubridate
- ggplot2
- data.table
- knitr
- stringr
- ggcorrplot

Además utilizaremos los siguientes datasets:

- EJERCICIO 1
    - [**ordenes**](https://drive.google.com/file/d/1TjG3zK2YlEZ-WaBgwD5am2quo-PRECo0/view)
    - [**ordenes_agrupadas**](https://drive.google.com/file/d/1yQx7rcAIUiavHW-8SN_byv9z49jynh9R/view)
- EJERCICIO 2
    - [**dataset**](https://drive.google.com/file/d/1x1ZZRZJaXjrmxGsLWe82dJ-96HPuK3sg/view)

\newpage

```{r Instalacion de librerias, include=FALSE}

# GENERO FUNCION PARA INSTALAR LIBRERIAS NO INSTALADAS Y CARGARLAS ----

instaladas <- installed.packages()

funinstall <- function(x) {
  
  lrequire <- c('dplyr',
                'lubridate',
                'ggplot2',
                'data.table',
                'knitr',
                'stringr',
                'ggcorrplot')
  
  mrequire <- data.frame(lrequire,cont=rep(0,length(lrequire)))
  
  for (i in 1:length(lrequire)) {
    for (j in 1:nrow(x)) {
      if (lrequire[i]==x[j]) {
        mrequire$cont[i]=1
        break
      }
    }
  }
  
  for (i in 1:nrow(mrequire)) {
    if(mrequire$cont[i] == 0) {
      install.packages(mrequire[i,1])
    }
  }
}

funinstall(instaladas)

# CARGO LIBRERIAS ----

library(dplyr)
library(lubridate)
library(ggplot2)
library(data.table)
library(knitr)
library(stringr)
library(ggcorrplot)

```

```{r Carga automatica de dataset, include=FALSE}

# GENERO FUNCION PARA EXTRAER DATOS DIRECTO DEL DRIVE

connDrive <- function(link_drive,sep=",",dec=".") {
  require(data.table)
  id<-strsplit(link_drive,"id=")[[1]][2]
  return(read.csv(sprintf("https://docs.google.com/uc?id=%s&export=download", id)))
}

# OBTENGO LOS DATASETS

ordenes <- connDrive('https://drive.google.com/open?id=1TjG3zK2YlEZ-WaBgwD5am2quo-PRECo0')
ordenes_agrupadas <- connDrive('https://drive.google.com/open?id=1yQx7rcAIUiavHW-8SN_byv9z49jynh9R')
df <- connDrive('https://drive.google.com/open?id=1x1ZZRZJaXjrmxGsLWe82dJ-96HPuK3sg')

```

``` {r Carga manual de dataset, include = FALSE}

############## CARGA DE LIBRERIAS MANUAL EN CASO DE QUE LA CARGA AUTOMATICA FALLE ##############

# REALIZAMOS EL SIGUIENTE SCRIPT DE CARGA MANUAL PORQUE EL AUTOMATICO PUEDE FALLAR DEBIDO A FACTORES EXTERNOS, POR EJEMPLO, LA MODIFICACION, ELIMINACION O ALTERACION DE LA URL DONDE SE ALOJA EL ARCHIVO.

# PASOS A SEGUIR:
# 1) BORRAR EL CHUNK DE CARGA AUTOMATICA.
# 2) DESCOMENTAR EL SIGUIENTE SCRIPT.
# 3) AGRERGAR RUTA DONDE SE ALOJAN LOS DATASETS LOCALMENTE

# ordenes <- read.csv('agregar ruta de archivo')
# ordenes_agrupadas <- read.csv('agregar ruta de archivo')
# dataset <- read.csv('agregar ruta de archivo')

```

\newpage 

# Ejercicio 1

En ElMorfi existe la posibilidad de agrupar en un paquete dos órdenes de distintos clientes si ambos realizaron su pedido al mismo local aproximadamente al mismo tiempo. En el caso de un pedido agrupado, un único repartidor recoje ambas órdenes aproximadamente al mismo momento de la tienda y procede a la dirección del primer cliente a entregar la primer órden y posteriormente a la dirección del segundo cliente. En particular durante horas pico, agrupar pedidos puede incrementar la capacidad de la flota llevando a menores tiempos de entrega (en promedio).

Suponga que cuenta con dos data.frame (adjunto se enviaron dos CSV con ejemplos de la estructura de dichas tablas), uno llamado [**ordenes**](https://drive.google.com/file/d/1TjG3zK2YlEZ-WaBgwD5am2quo-PRECo0/view) el cual contiene información de las órdenes de todos los clientes y otro llamado [**ordenes_agrupadas**](https://drive.google.com/file/d/1yQx7rcAIUiavHW-8SN_byv9z49jynh9R/view) el cual contiene información solamente de las órdenes que fueron agrupadas.

El objetivo es, utilizando sintaxis de R base, dplyr/tidyverse, data.table o cualquier libreria que consideren relevante definir indicar los comandos que respondan de forma mas precisa las siguientes preguntas:

- A. Dadas las dos tablas presentadas anteriormente, se busca comparar el porcentaje de ordenes que fueron agrupadas en la ciudad con el city code GLV contra las de la ciudad con el city code PLY en el 1ro de noviembre de 2021. Aclaración: las órdenes no agrupadas no deben ser consideradas como agrupadas.

- B. En segundo lugar se busca calcular la velocidad promedio de cada repartidor desde que recojen los pedidos hasta que entregan los mismos, para cada ciudad en los últimos 30 días. En caso de órdenes agrupadas- considerar solo la trayectoria al primer punto de entrega, siendo el mismo aquel con menor distancia entre la dirección donde se retira el pedido y la dirección donde se entrega. Las columnas pd_dist, pickup_time y enters_delivery representan la distancia entre direcciones retiro y entrega, la fecha en que el repartidor retira el pedido y la fecha en que el mismo entra en la cercanía de la dirección de entrega, respectivamente.

\newpage

## Solución Propuesta:

### Supuestos

Para el desarrollo del presente ejercicio se establecen los siguientes supuestos:

1. Los datasets **'ordenes'** y **'ordenes_agrupadas'** se vinculan a través de order_id.
2. El dataset **'ordenes'** contiene todas las ordenes, es decir, ordenes agrupadas y no agrupadas.
3. El dataset **'ordenes_agrupadas'** sólo contiene las ordenes agrupadas. 
4. Una orden del dataset **'ordenes'** es agrupada si el order_id se encuentra en el dataset de **'ordenes_agrupadas'**.

### Datasets

Mostramos la forma de cada dataset:

- **Ordenes**

```{r Ordenes, include = TRUE, echo = FALSE}

kable(head(ordenes))

```
- **Ordenes Agrupadas**

```{r Ordenes Agrupadas, include = TRUE, echo = FALSE}

kable(head(ordenes_agrupadas))

```

\newpage

### Solución 1.A:

```{r Script ejercicio 1, include = FALSE}

# GENERAMOS NUEVO DATASET UNIFICADO

ordenes_unif <-merge(ordenes, ordenes_agrupadas, by.x = "order_id", 
                    by.y = "order_id", all.x = TRUE, all.y = FALSE)

# AGREGAMOS UN FLAG DE ENVIO AGRUPADO fl_orden_agr

for (i in 1:nrow(ordenes_unif)) {
  if(is.na(ordenes_unif$bundle_id[i])){
    ordenes_unif$fl_orden_ag[i]='NO'
  } 
  else {
    ordenes_unif$fl_orden_ag[i]='SI'
  }
}

# FILTRAMOS PARA OBTENER LAS ORDENES SOLICITADAS EN EL PUNTO 1 A

ordenes1a <- ordenes_unif %>% filter(fl_orden_ag == 1) %>% filter(city_code == c('GLV','PLY')) %>% filter(creation_time>='2021-11-01') %>% filter(creation_time<'2021-11-02')
```

A continuación veamos la comparación de pedidos totales en ciudades, segmentado por envios agrupados:

```{r Grafico 1 - ejercicio 1, include=TRUE, echo=FALSE}
ggplot(data=ordenes_unif,aes(city_code)) + 
  geom_bar(aes(fill = fl_orden_ag)) +
  labs(y = 'cantidad de pedidos', x = 'ciudad', fill='¿Agrupado?') +
  ggtitle('Pedidos por ciudad')

```

Ahora veamos la comparación de pedidos entre ciudades:

```{r Tabla de comparacion - ejercicio 1, include=TRUE,echo=FALSE}

ciudades <- distinct(ordenes_unif,city_code)

comparacion <- data.frame(ciudades,matrix(rep(0,length(ciudades)*3),ncol=3))

names(comparacion) <- c('ciudad','envios totales','agrupados','(%) agrupados')

for (i in 1:nrow(comparacion)) {
  for (j in 1:nrow(ordenes_unif)) {
    if(comparacion$ciudad[i]==ordenes_unif$city_code[j]) {
      comparacion$`envios totales`[i] = comparacion$`envios totales`[i] + 1
    }
    if( (comparacion$ciudad[i]==ordenes_unif$city_code[j]) & (ordenes_unif$fl_orden_ag[j]=='SI') ) {
      comparacion$agrupados[i] = comparacion$agrupados[i] + 1
    }
  }
}

comparacion$`(%) agrupados` <- paste0((comparacion$agrupados/comparacion$`envios totales`)*100,'%')

kable(comparacion)
```
Por ultimo comparemos las pedidos agrupados entre las ciudades GLV y PLY:

```{r Comparacion, include=FALSE,echo=FALSE}

glv_ply <- comparacion[,c('ciudad','agrupados')] %>% filter(ciudad == c('GLV','PLY'))
for (i in 1:2) {
  glv_ply$`(%) envios agrupados`[i] <- paste0(round(glv_ply$agrupados[i]/sum(glv_ply$agrupados),4)*100,'%')
}
names(glv_ply) <- c('ciudad','envios agrupados','(%) envios agrupados')

```
```{r Comparacion GLV y PLY, include=TRUE, echo=FALSE }

kable(glv_ply)

ggplot(data=glv_ply, aes(x=ciudad, y=`envios agrupados`,fill=ciudad)) +
  geom_col()

```

### Solución 1.B:


### Supuestos: 


- Se toma como ultimos 30 dias desde el 01/11/2021 hasta 30/11/2021. 

- Asumimos que pd_dist expresa metros y lo trataremos como tal.

- Generamos la siguiente variable para medir la velocidad $\frac{kilometros}{horas}$

- Dado que no existe una variable que nos permita reconocer al repartidor, asumimos que el pedido se hace sobre velocidad de envio por ciudad.

```{r Script - ejercicio 2,include=FALSE}

# OBTENEMOS LAS FILAS DE PARTICULAR INTERES

ordenes1b <- ordenes_unif[,c('order_id','city_code','pickup_time','enters_delivery','pd_dist','final_status','fl_orden_ag')]

# FILTRAMOS POR ENVIOS ENTREGADOS 

ordenes1b <- ordenes1b %>% filter(final_status=='DeliveredStatus')

# GENERAMOS VARIABLE DE TIEMPO Y VELOCIDAD 

# TIEMPO

tiempo_horas <- round(as.numeric(difftime(ordenes1b[,4],ordenes1b[,3],units = 'hours')),2)

ordenes1b$`tiempo (hora)` <- tiempo_horas

# VELOCIDAD

ordenes1b$`velocidad (kmh)` <- (ordenes1b$pd_dist/1000)/ordenes1b$`tiempo (hora)`

```
A continuación mostramos un grafico de disperción de la velocidad de los envíos (metros y minutos).

```{r Dispersion - ejercicio 1 b, include=TRUE, echo=FALSE}

# GENERAMOS PERIODO 30 DIAS:

# MANUAL
hasta = "2021-11-30 23:59:59"
desde = "2021-11-01 00:00:00"

dfreport <- ordenes1b %>% filter(enters_delivery >= desde) %>% filter(enters_delivery <= hasta)

dfreport$`tiempo (hora)` <- round(dfreport$`tiempo (hora)`*60,0)

ggplot(dfreport, aes(x=pd_dist, y=`tiempo (hora)`, color=city_code))+
  geom_point() +
  labs(y = 'minutos', x = 'metros', color='ciudad')

```
Por último evaluamos algunas metricas interesantes.

```{r Tabla metricas - ejercicio 1b, include=TRUE,echo=FALSE}
names(dfreport)=c('a','b','c','d','distancia (metros)','e','f',"tiempo (minutos)","velocidad (kmh)" )
kable(summary(dfreport[,c("tiempo (minutos)",'distancia (metros)','velocidad (kmh)')]))

```

\newpage

# Ejercicio 2

Adjunto van a encontrar un archivo llamado dataset_ejercicio2 el cual contiene información de órdenes
ocurridas durante una semana.

A. En base a los datos provistos, provean visibilidad sobre las siguientes métricas:

1. “Tiempo de entrega al cliente”. Cuánto esperó el cliente su pedido.

2. “Distancia de entrega”. Distancia total recorrida por los repartidores.

3. “Probabilidad de reasignación”

B. Con respecto a las reasignaciones, obervan alguna tendencia/correlación entre esta métrica y alguno de los campos del dataset?

C. Una vez que el repartidor llega a la tienda, el tiempo hasta que la orden es retirada (waiting_time_at_pickup), puede presentar alta variabilidad. Con los datos provistos, presentar un análisis mostrando esto mismo. Pueden identificar alguna tendencia clara con respecto a los casos con mayor tiempo de demora? Cuales serían las posibles causas de que un repartidor esté esperando mucho tiempo para retirar
un pedido?

\newpage

## Solución Propuesta:

### Dataset:

```{r Dataset - ejercicio 2, include=TRUE,echo=FALSE}
head(df)
```
\newpage

### Depuración de Dataset:

Antes de iniciar abordando cada apartado del ejercicio realizamos una depuración del dataset donde encontramos lo siguiente:

```{r Depuracion, include=FALSE}

# EVALUACION DE DUPLICADOS
df[duplicated(df),] # NO HAY FILAS DUPLICADAS

# EVALUACION DE NULOS
summary(df) # ACA VERIFICAMOS EL ESTADO DE TODAS LAS COLUMNAS

## ELIMINAMOS FILAS QUE CONTIENEN SOLO VALORES NULOS
df <- select(df,-c("Count","...20","...21","...22","...23","...24","...25"))

## SELECCIONAMOS FILAS QUE CONTIENEN AL MENOS UN NULO 
filter(df, is.na(id) | is.na(store_address_id) | is.na(customer_id) | is.na(courier_id) | is.na(is_food) | is.na(number_of_assignments) | is.na(total_real_distance))

# NOTESE QUE HAY UNA FILA QUE CONTIENE SOLO NULOS ESA LA ELIMINAMOS.

# POR OTRA PARTE NOTAMOS QUE LAS ORDENES DE LA VERTICAL QUIERO NO POSEEN STORE_ADDRESS_ID ESO PUEDE TENER SENTIDO.
df <- filter(df, !(is.na(id) & is.na(store_address_id) & is.na(customer_id) & is.na(courier_id) & is.na(is_food) & is.na(number_of_assignments) & is.na(total_real_distance)))

# ENCUENTRO FILAS CON NA PARA LAS COLUMNAS DE TIPO CARACTER
dfna <- matrix(rep(NA,length(df)+1),nrow=1,ncol=length(df)+1)
colnames(dfna) <- c('row',colnames(df))
dfna <- as.data.frame(dfna)
con <- 0
for (i in 1:dim(df)[1]) {
  for (j in 1:dim(df)[2]) {
    if(is.na(df[i,j])) {
      con <- con+1
      dfna[con,1] <- i
      dfna[con,2:(length(df)+1)] = df[i,]
      break
    }
  }
}

# OBSERVAMOS DF CON NULOS
dfna

# UNA VEZ OBSERVADA LAS 35 FILAS CON NA DECIDIMOS AVANZAR CON ELLAS SIN REALIZAR CORRECCIONES en general son canceladas o el store id no existe por ser vertical quiero

# EVALUACION DE HORARIOS
h1<-interval(df[,11],df[,12]) %>% as.period()
h2<-interval(df[,12],df[,13]) %>% as.period()
h3<-interval(df[,13],df[,14]) %>% as.period()
h4<-interval(df[,14],df[,15]) %>% as.period()
h5<-interval(df[,15],df[,16]) %>% as.period()
h6<-interval(df[,16],df[,17]) %>% as.period()
h7<-interval(df[,11],df[,17]) %>% as.period()
h8 <- data.frame(df$Total.Time,h7) # NOTESE QUE h7 DEBERIA SER LO MISMO QUE h8 Y EL DF CONTIENE ERROR EN Total.Time 

# REPARAMOS EL ERROR DE Total.Time
tiempo <- interval(df$activation_time_local,df$termination_time) %>% as.period(unit = 'sec')

minutos <- rep(NA,nrow(df))

for (i in 1:nrow(df)) {
    minutos[i] <- round(as.numeric(substr(tiempo[i],star=1,stop=str_locate_all(tiempo[i],"S")[[1]][1,1]-1))/60,0)
  }

df$Total.Time <- minutos

```

- Eliminamos siete columnas que contenian solo nulos "Count","...20","...21","...22","...23","...24","...25".
- Eliminamos una fila que continua todos los campos nulos.
- Notamos una relación entre la vertical Quiero y el store_id, todos los envios de tal vertical poseen store_id nulo.
- Notamos que los envios cancelados no completan el ciclo de reporte de status, cosa que tiene sentido. 
- Notamos que existia una columna erronea Total.Time y la recalculamos. $Total.Time = termination time - activation time local$. Esta columna tenia mal calculado el tiempo. 

### Graficos de Exploratorio

A continuación ilustramos en algunos gráficos comportamientos que encontramos en el exploratorio del dataset.

- ENVIOS COMPLETADOS

```{r Grafico envios ejercicio 2, include=TRUE, echo=FALSE}
# GRAFICO DE ENVIOS (ENTREGADO y CANCELADO)

g1 <- df %>% 
        group_by(final_status) %>% 
        count() %>% 
        ungroup() %>% 
        mutate(porcentaje=paste0(round(n/sum(n)*100,1),'%'))

g1$final_status <- ifelse(g1$final_status[]=='CanceledStatus','Cancelado','Entregado')

ggplot(g1, aes(x=final_status,y=n,fill=final_status))+
  geom_bar(stat='identity', position= 'dodge')+
  geom_text(aes(label=porcentaje,vjust=-0.3))+
  ggtitle('Status')+
  xlab('Estado de envio')+
  ylab('Casos')+
  labs(fill='Estado de envio')

```
\newpage

- ENVIOS POR VERTICAL

```{r Graficos vertical ejercicio 2, include=TRUE, echo=FALSE}
# GRAFICO DE VERTICAL

g2 <- df %>% 
        group_by(vertical) %>% 
        count() %>% 
        ungroup() %>% 
        mutate(porcentaje=paste0(round(n/sum(n)*100,1),'%'))

ggplot(g2, aes(x=vertical,y=n,fill=vertical))+
  geom_bar(stat='identity', position= 'dodge')+
  geom_text(aes(label=porcentaje,vjust=-0.3))+
  ggtitle('Vertical')+
  ylab('Casos')

```
\newpage

- ENVIOS POR TIPO DE TRANSPORTE

```{r Graficos transporte ejercicio 2, include=TRUE, echo=FALSE}
# GRAFICO DE TRANSPORTE

g3 <- df %>% 
        group_by(transport) %>% 
        count() %>% 
        ungroup() %>% 
        mutate(porcentaje=paste0(round(n/sum(n)*100,1),'%'))

ggplot(g3, aes(x=transport,y=n,fill=transport))+
  geom_bar(stat='identity', position= 'dodge')+
  geom_text(aes(label=porcentaje,vjust=-0.3))+
  ggtitle('Transporte')+
  ylab('Casos')

```

\newpage

- ENVIOS SEGUN TIPO

```{r Graficos comida ejercicio 2, include=TRUE, echo=FALSE}
# GRAFICO DE COMIDA

g4 <- df %>% 
        group_by(is_food) %>% 
        count() %>% 
        ungroup() %>% 
        mutate(porcentaje=paste0(round(n/sum(n)*100,1),'%'))

ggplot(g4, aes(x=is_food,y=n,fill=is_food))+
  geom_bar(stat='identity', position= 'dodge')+
  geom_text(aes(label=porcentaje,vjust=-0.3))+
  ggtitle('Comida')+
  ylab('Casos') +
  labs(x='Comida',fill="¿Es comida?")

```

### Summary de variables de interés

- RESUMEN DE VARIABLES REFERENTES A DISTANCIA

```{r Tabla exploratodio, include=TRUE,echo=FALSE}

kable(summary(df[,c("total_real_distance","Total.Time")]))

```

\newpage

### Solución propuesta 2.A:

#### Supuestos:

- Asumimos como probabilidad de reasignación que el envío posea 2 o más asignaciones.
- Asumimos que la distancia esta dada en kilometros (km)

### Metricas distancia y tiempo

En vista de que ambas variables se pueden vincular para obtener información de que tan rápido se entregan los envíos generamos la variable velocidad que será:

$velocidad = \frac{distancia (km)}{tiempo (hora)}$

Además consideramos que una variable fundamental para determinar la velocidad de un envío es el transporte por el que se envía, es por ello que para visibilizar las metricas de distancia y tiempo de entrega lo segmentamos por tipo de transporte.

```{r Tabla 2.a, include=TRUE,echo=FALSE}

rdt <- df %>% filter(final_status=='DeliveredStatus')  %>% group_by(transport) %>% summarize(mean(Total.Time), sd(Total.Time), mean(total_real_distance), sd(total_real_distance),sum(total_real_distance)/(sum(Total.Time)/60))

names(rdt) <- c('transporte','tiempo medio','tiempo desviacion std','distancia media','distancia desviacion std', 'velocidad (kmh)')

kable(rdt)

```

En el siguiente gráfico de dispersión vemos los distintos envios entregados por tipo de transporte y distancia:

```{r dispersion, include=TRUE,echo=FALSE}

ggplot(df %>% filter(final_status=='DeliveredStatus'), aes(x=Total.Time, y=total_real_distance, color=transport))+
  geom_point() +
  labs(x='Tiempo (min)', y='distancia (km)', color='transporte')

```

\newpage

### Probabilidad de reasignación

Definiendo $x$ como la cantidad de asignaciones y la reasignación como una situacion en la que $x>1$ entonces:

$P(x>1) = \frac{asignaciones (x>1)}{total envios}$

Hallemos tal valor:

```{r Reasignacion, include=TRUE}

probabilidad_reasignacion1 = length(df[df$number_of_assignments>1,"number_of_assignments"])/nrow(df)

probabilidad_reasignacion2 = length(df[(df$number_of_assignments>1) & (df$final_status=='DeliveredStatus'),"number_of_assignments"])/nrow(df[df$final_status=='DeliveredStatus',])

print(paste('La probabilidad de reasignacion tomando en cuenta todos los envios es:',probabilidad_reasignacion1))

print(paste('La probabilidad de reasignacion tomando en cuenta solo envios entregados:',probabilidad_reasignacion2))

```

Además veamos en el siguiente gráfico como es el comportamiento de las asignaciones para envios entregados, de acuerdo al tipo de transporte:

``` {r Grafico de reasignacion, include=TRUE, echo=FALSE}

ggplot(df %>% filter(final_status=='DeliveredStatus'), aes(x=number_of_assignments,fill=transport))+
  geom_bar() +
  labs(x='Asignaciones', y='Casos', fill='Transporte')

```

\newpage

### Solución propuesta 2.B:

En el apartado anterior pudimos notar que aparentemente la cantidad de asignaciones no se relaciona con el tipo de transporte, ahora veamos la relación que tiene con las columnas numericas.

```{r graf correlacion, include=TRUE,echo=FALSE}

tg5 <- df[,c("number_of_assignments","total_real_distance","Total.Time")]
names(tg5) <- c('asignaciones','distancia','tiempo')
g5 <- cor(tg5)
ggcorrplot(g5,method = 'circle', lab = TRUE, colors = c('red','yellow','green'))

```
Tiene una leve relación positiva con el tiempo.

\newpage

### Solución propuesta 2.C:

### Supuestos:

- Para generar una variable que contenga información acerca del tiempo de espera en el local asumimos que el mismo viene dado por: $Tiempodeespera = pickuptimelocal - courierenterspickuptimelocal$

### Generacion de variable

Generamos la variable tiempo de espera para evaluar su comportamiento:

```{r 2c, include=FALSE,echo=FALSE}

# GENERO VARIABLE 
tiempo2c <- interval(df$courier_enters_pickup_time_local,df$pickup_time_local) %>% as.period(unit = 'sec')

tiempo_espera <- rep(NA,nrow(df))

for (i in 1:nrow(df)) {
    tiempo_espera[i] <- round(as.numeric(substr(tiempo2c[i],star=1,stop=str_locate_all(tiempo2c[i],"S")[[1]][1,1]-1))/60,0)
  }

df$tiempo_espera <- tiempo_espera

# FILTRO PARA TIEMPO DE ESPERA DE PEDIDOS ENTREGADOS

df2c <- df[df$final_status=='DeliveredStatus',]

```

- Tabla tiempo de espera

```{r Tabla tiempo de espera, include=TRUE,echo=FALSE}

t2c <- df2c %>% summarize(mean(tiempo_espera), sd(tiempo_espera), quantile(tiempo_espera,prob = 0.5))
names(t2c) <- c('media','desviacion std','mediana')
kable(t2c)

```

- Distribucion tiempo de espera según transporte

```{r Dist. tiempo de espera, include=TRUE,echo=FALSE}

ggplot(data=df2c, aes(x=tiempo_espera,fill=transport)) +
  geom_bar() +
  labs(x='Tiempo de Espera', y='Casos', fill='Transporte')

```

### Segmentación y comparación de población

A continuación comparamos la relación que existe entre la cantidad de asignaciones y el tiempo de espera, para eso generamos dos poblaciones la poblacion1 esta compuesta por casos cuyo tiempo de espera es menor a la media y la poblacion2 por los demas casos.

``` {r gr, include=TRUE, echo=FALSE}
# GENERAMOS NUEVA COLUMNA EN FUNCION DE LA MEDIANA

poblacion_te <- rep(NA,nrow(df2c))

for (i in 1:nrow(df2c)) {
  if(df2c$tiempo_espera[i] < quantile(df2c$tiempo_espera, prob=0.5)) {
    poblacion_te[i] <- 'poblacion1'
  } else {
    poblacion_te[i] <- 'poblacion2'
  }
}

df2c$poblacion_te <- poblacion_te

# GENERO NUEVA COLUMNA DE REASIGNADO

reasignado <- rep(NA,nrow(df2c))

for (i in 1:nrow(df2c)) {
  if(df2c$number_of_assignments[i] > 1) {
    reasignado[i] <- 'SI'
  } else {
    reasignado[i] <- 'NO'
  }
}

df2c$reasignado <- reasignado

ggplot(df2c, aes(x=poblacion_te, fill = reasignado) ) +
  geom_bar() +
  labs (x='Poblacion',y='Casos',fill='Reasignado')

```

Aparentemente no existe relación lineal entre la reasignación y el tiempo de espera.

\newpage

Ahora verificamos la relación que puede tener el tiempo de espera con otras variables númericas, para cada población previamente segmentada:

- Población1 (tiempo_espera < mediana):

``` {r p1, include = TRUE, echo=FALSE}
tg6 <- df2c[df2c$poblacion_te=='poblacion1',c("number_of_assignments","total_real_distance","Total.Time","tiempo_espera")]
names(tg6) <- c('asignaciones','distancia','tiempo_total',"tiempo_espera_pickup")
g6 <- cor(tg6)
ggcorrplot(g6,method = 'circle', lab = TRUE, colors = c('red','yellow','green'))

```

\newpage

- Población2 (tiempo_espera >= mediana):

``` {r p2, include = TRUE, echo=FALSE}
tg7 <- df2c[df2c$poblacion_te=='poblacion2',c("number_of_assignments","total_real_distance","Total.Time","tiempo_espera")]
names(tg7) <- c('asignaciones','distancia','tiempo_total',"tiempo_espera_pickup")
g7 <- cor(tg7)
ggcorrplot(g7,method = 'circle', lab = TRUE, colors = c('red','yellow','green'))

```

Podemos destacar como dato relevante de la comparación que la alta volatilidad que posee el tiempo de espera genera un impacto muy fuerte en el tiempo total de entrega, para la población2 se observa que puede llegar a representar incluso el mayor impacto en el tiempo total.

A continuación presetamos un gráfico donde se puede apreciar mejor generando una nueva variable del tiempo transcurrido desde el retiro en el local hasta la entrega, comparar el siguiente gráfico de dispersión con el expuesto en la solucion 2.A

```{r disp, include=TRUE,echo=FALSE}

# GENERO NUEVA COLUMNA DE TIEMPO DE ENTREGA DESDE EL RETIRO EN EL LOCAL

tiempo2e <- interval(df2c$pickup_time_local,df2c$termination_time) %>% as.period(unit = 'sec')

tiempo_entrega <- rep(NA,nrow(df2c))

for (i in 1:nrow(df2c)) {
    tiempo_entrega[i] <- round(as.numeric(substr(tiempo2e[i],star=1,stop=str_locate_all(tiempo2e[i],"S")[[1]][1,1]-1))/60,0)
  }

df2c$tiempo_entrega <- tiempo_entrega

ggplot(df2c, aes(x=tiempo_entrega, y=total_real_distance, color=transport))+
  geom_point() +
  labs(x='Tiempo (min)', y='distancia (km)', color='transporte')

```

Se puede notar que comparando con el grafico anterior este agrupa muchos mas puntos de tipo Car y Motorbike a la izquierda, lo que representa mucho mejor la velocidad de entrega de este tipo de vehiculos. 